【裁判字號】    89,訴緝,70
【裁判日期】    900705
【裁判案由】    偽造文書等
【裁判全文】
臺灣臺南地方法院刑事判決                          八十九年度訴緝字第七號
    公  訴  人  臺灣台南地方法院檢察署檢察官
    被      告  丑○○
右列被告因偽造文書等案件，經檢察官提起公訴 (八十八年度偵字第一一九五四、一
○五一九、一一五七六號)及移送併辦（八十九年度偵字第九四二、一七五三）號，
本院判決如左：
    主  文
丑○○共同連續行使偽造私文書，足以生損害於他人，處有期徒刑壹年貳月，緩刑伍
年。
簽帳單上偽造之王水木、李憲雄、王信義、葉智義署押各參枚、李弘欽署押壹拾捌枚
、戊○○署押壹拾貳枚、庚○○署押參拾枚、羅維中署押參拾參枚、李怡靜署押壹拾
貳枚、庚○○署押參拾陸枚、謝宗訓署押參拾陸枚、子○○署押伍拾肆枚及丁○○署
押陸拾玖枚、偽造信用卡貳張、刷卡端末機壹台、記載刷卡解碼程式之紙張壹張、記
載有信用卡卡號之紙張肆張均沒收。
    事  實
一、丑○○與陳彥傑、王伯俊、潘昭成（以上三人均經本院八十八年訴字第一三四五
    號判決，以行使偽造私文書罪名，分別判處有期徒刑一年十月、十月、七月在案
    ）等人共同基於意圖為自己不法所有概括犯意之聯絡，由陳彥傑向綽號「豆漿」
    、「師公瑞」等人買受經偽造壬○○所有卡號0000000000000000號之聯邦銀行信
    用卡、己○○所有卡號0000000000000000號之第一商業銀行信用卡、薛朝銘所有
    卡號0000000000000000號之匯豐銀行信用卡及孫樹平所有卡號0000000000000000
    號等四張信用卡後，由陳彥傑、潘昭成二人先於八十八年八月九日二十時許，攜
    其中卡號0000000000000000號之偽造信用卡，並在該卡背面簽名欄處偽簽王水木
    之署押，同往位在台南市○○路○段一三九號之金尚銀樓，復由潘昭成持該偽造
    之信用卡出面向金尚銀樓以刷卡之方式購買價值共計新台幣（下同）四萬二千六
    百四十元之金飾，並在簽帳單上偽造王水木之署名，足生損害於王水木，並使金
    尚銀樓陷於錯誤而交付上開金飾商品，得手後將金飾變賣朋分。陳彥傑、王伯俊
    、丑○○、潘昭成等人復承前概括犯意之聯絡，於同年月十三日，共同攜帶上開
    卡號0000000000000000號之偽造信用卡，並在該卡背面簽名欄處偽簽李憲雄之署
    押，一同搭乘由陳彥傑租來之計程車，至台南縣永康市○○路六０五之一號弘益
    電器行，以同前方式，由潘昭成持該卡向弘益電器行購買價值九千八百元之錄放
    影機一台，足生損害於李憲雄，並使弘益電器行陷於錯誤而交付上開商品，得手
    後即將錄放影機變賣朋分花用。復由陳彥傑於同年月二十日上午十一時，在台南
    縣西港鄉慶安村九十六號財福電機行，持卡號0000000000000000號之偽造信用卡
    ，並在該卡背面簽名欄處偽簽葉智義之署押，而以刷卡之方式向財福電機行購買
    價值二萬元之光碟機一台，並在簽帳單上偽造葉智義之署押，足生損害於葉智義
    ，致該商行陷於錯誤而交付上開光碟機一台。渠等食隨知味，又於同日下午二時
    四十分許，由不知情之王伯文（另經台灣台南地方法院檢察署為不起訴處分）駕
    車搭載丑○○、陳彥傑、王伯俊、潘昭成等人，攜帶卡號0000000000000000號之
    偽造信用卡，並在背面偽造王信義署押，再度前往財福電機行，並由潘昭成出面
    持該向該商行購買電視機一台（價格二萬六千七百元），並在簽帳單上偽造王信
    義之署押，足生損害於王信義，嗣因財福電機行負責人之子癸○○發覺有異而未
    交付該商品，並即報警當場查獲潘昭成，另扣得偽造之信用卡二張，陳彥傑、王
    伯俊、丑○○等人則趁隙逃逸。
二、丑○○復與陳彥傑、辛○○（業經本院於八十九年八月三十一日八十九年度訴字
    第六五七號判處有期徒刑二年，緩刑四年確定）、黃勝吉、顏福來、楊忠勳（以
    上三人均另案審理或通緝中）等人共同基於為自己不法所有之概括犯意聯絡，由
    辛○○自八十八年十一月五日起至八十九年一月三、四日止，趁其擔任郵差投遞
    郵件之機會，將花旗商業銀行（下稱花旗銀行）製卡中心製造完成之彌封信用卡
    （詳細卡號如附表所示），以雙掛號郵寄至台南郵局而由辛○○負責投遞予各該
    持卡人之前，先以自備之折疊式小刀子將信封袋側邊緣處割開以開拆前揭投寄之
    信件，將郵件內之信用卡取出，再以先前由黃勝吉所交付予陳彥傑輾轉交予辛○
    ○之用來測錄內碼的刷卡端末機，連續將上開信用卡中以電磁紀錄製作成之內碼
    加以測出紀錄得手後，隨即將各該信用卡放置原回信封袋內並重行加以彌封，始
    再行投遞於各該持卡人，並旋即將上開信用卡測得之內碼，以每組號碼新台幣（
    下同）一千五百元之代價，連續售予陳彥傑及丑○○，復由陳彥傑及丑○○二人
    共同將上開信用卡內碼轉交黃勝吉，而由黃勝吉負責將該信用卡上足以表示卡內
    密碼之電磁紀錄儲存於電腦中，並於不詳時、地以拷貝機將前開盜錄之信用卡之
    密碼轉存錄於另一張卡片中，其等盜錄後偽造之信用卡共計十一張，足以生損害
    於各真正持卡人及發卡銀行對客戶發卡及消費款催收之正確性。而另由黃勝吉、
    陳彥傑及丑○○等三人輪流持上開偽卡消費，並先後偽造不實之李弘欽、戊○○
    、庚○○、羅維中、李怡靜、庚○○、謝宗訓、子○○及丁○○等人之簽名於各
    該偽造之信用卡背面，且於持上開偽卡消費刷卡時，分別將偽簽李弘欽、戊○○
    、庚○○、羅維中、李怡靜、庚○○、謝宗訓、子○○及丁○○等人之簽名於各
    筆簽帳單上（偽簽一次，因複寫成三張、均未據扣案），並持以交付各該特約商
    店，再由各該特約商店持各該簽帳單向聯合信用卡中心請款，使信用卡中心陷於
    錯誤，而支付共計九十五萬二千三百三十六元之金額與各該商號，致生損害於李
    弘欽、戊○○、庚○○、羅維中、李怡靜、庚○○、謝宗訓、子○○及丁○○等
    人和花旗銀行及信用卡中心。嗣於八十八年十二月二十九日，經戊○○收到帳單
    後發現有異，遂向花旗銀行檢舉，由花旗銀行向內政部警政署刑事警察局報案，
    再由刑事局在花旗銀行寄予戊○○之掛號郵件信封、信紙上，採得指紋數枚，經
    比對後確認與辛○○之指紋相符，隨即由刑事局報請臺灣臺南地方法院檢察署檢
    察官指揮該局與臺南縣警察局永康分局之員警前往位在台南市○○路八號臺南郵
    局及辛○○之住處搜索結果，當場查獲刷卡端末機一台、記載刷卡解碼程式之紙
    張一張、記載有信用卡卡號之紙張四張、信用卡信件二件等物，並循線查知上情
    。
三、案經台灣台南地方法院檢察署檢察官自動檢舉及台南縣警察局佳里分局、永康分
    局分別報請台灣台南地方法院檢察署檢察官偵查起訴及移送併辦。
    理  由
一、訊據被告丑○○僅坦承有於事實欄二所示時地，持偽卡消費之犯行，而矢口否認
    有參與事實欄一所示之犯行，並辯稱：伊僅於八十八年八月十三日，駕駛向其姊
    夫陳彥傑所借計程車，載陳彥傑、王伯俊、潘昭成等人去電器行刷卡，事後並未
    分得贓款云云。經查：
（一）、如事實欄一所示事實業據同案被告潘昭成於警訊及偵、審中坦承不諱，核與
        被害人壬○○、癸○○、乙○○、丙○○等人指訴被盜刷上開信用卡之情節
        相符。復有偽造之渣打銀行信用卡及台新銀行信用卡二張及簽帳單影本三紙
        附卷可稽。又被告丑○○有於八十八年八月十三日及同年月二十日，分別應
        同案被告陳彥傑、王伯俊以電話聯絡至王伯俊住處集合後，再由陳彥傑駕車
        或由王伯俊向王伯文借車後，同往上開商店，由潘昭成下車刷卡詐欺，其餘
        人則開車在外接應，並每隔約十分鐘打電話與潘昭成聯繫接應，刷完卡後東
        西由王伯俊及陳彥傑拿走等情，亦據被告潘昭成於本院供述甚詳。另據同案
        被告陳彥傑於本院供稱：上開四張信用卡係向綽號「豆漿」、「師公瑞」等
        經營地下錢莊業者人所買，伊有告訴丑○○、潘昭成、王伯俊三人信用卡之
        來源等語。參以同案被告潘昭成於警訊中供稱：伊知道丑○○、陳彥傑、王
        伯俊三人係一夥的等語，及於本院審理中供述：「（問：是於什麼時候問陳
        彥傑信用卡是假的？）在車上問的，王伯俊及丑○○也在車上」等語，可知
        本件被告丑○○對於上開信用之來源及偽造情形早已知悉，且其既與同案被
        告陳彥傑、王伯俊、潘昭成等人同夥駕車攜帶上開信用卡至上開商店，衡情
        自無可能未聽聞知悉潘昭成和陳彥傑兩人正進行刷用偽卡之事。被告上開所
        辯顯係卸責之詞，不足採信。
（二）、如事實欄二所示事實，業據被告及同案被告辛○○等人分別於警訊及偵、審
        中供承不諱，核與花旗銀行之代理人甲○○於警訊時指述之情節大致相符，
        ，並有內政部警政署刑事局八九年一月四日局紋字０一七號指紋鑑定書一份
        、被害人戊○○之切結書一紙在卷可稽，復有刷卡端末機一台、記載刷卡解
        碼程式之紙張一張、記載有信用卡卡號之紙張四張、信用卡信件二件扣案可
        資佐證，被告自白核與事實相符，本件事證明確，被告犯行堪以認定。
二、按行為後法律變更者，適用裁判時之法律，但裁判前之法律有利於行為人者，適
    用最有利於行為人之法律，刑法第二條第一項訂有明文。查刑法業於九十年六月
    二十日公布修正增訂第二百零一條規定「意圖供行使之用，而偽造、變造信用卡
    、金融卡、儲值卡或其他相類作為簽帳、提款、轉帳或支付工具之電磁紀錄物者
    ，處一年以上七年以下有期徒刑，得併科三萬元以下罰金」。比較該條規定與修
    正前刑法第二百十條、第二百十六條關於行使偽造、變造私文書之法定刑為五年
    以下有期徒刑之規定，自以修正前之法律較有利於被告，故依刑法第二條第一項
    之規定，本件仍應依修正前刑法之規定處斷。
三、按信用卡係以發卡銀行、持卡人姓名、有效期間及卡號等印製於卡上，並以卡上
    電腦磁帶記載持卡人卡號及安全密碼，資為個人刷卡消費使用，應屬刑法第二百
    十二條所規定「在物品上之符號，依特約足以為表示其用意之證明者」「錄音、
    錄影或電磁紀錄，藉機器或電腦之處理所顯示之聲音、影像或符號，足以為表示
    其用意之證明者，亦同」之準私文書。另按電能、熱能及其他能量或電磁記錄，
    關於本章之罪，以動產論，刑法第三百二十三條定有明文。另按郵政法關於處罰
    從事郵務人員之規定及刑法第一百三十三條之規定，於負有代運郵件之責者，均
    適用之，郵政法第四十八條亦定有明文規定。又以自己犯罪之意思而參與，其所
    參與之行為，為犯罪構成要件以外之行為者，為正犯（最高法院二十四年七月總
    會決議參照）。故本件被告與上開同案被告買受他人偽造之信用卡，或竊取他人
    所有信用卡內碼資料加以偽造信用卡，進而輪流行使刷用，並偽造簽帳單，或使
    上開特約商店陷於錯誤交付財物，或使發卡銀行及信用卡中心交付消費金額，或
    既遂、或未遂，顯係以自己犯罪之意思，參與偽造信用卡犯罪構成要件之行為，
    且就同案被告辛○○盜錄他人之信用卡內以電磁紀錄之內碼，及負有代運郵件之
    責者郵務機關依法執行職務之公務員無故開拆投寄之郵件，妨害書信之秘密等行
    為，均有認識及犯意聯絡。故核本件被告丑○○就事實欄一所為，係犯刑法第二
    百十六條、第二百十條、第二百二十條第二項行使偽造私文書、行使偽造準私文
    書及第三百三十九條第一項詐欺取財既、未遂等罪。其就事實欄二所為係犯刑法
    第三百二十條第一項之竊盜罪、刑法第一百三十三條之妨害郵電秘密罪、第三百
    十五條妨害書信秘密罪、第二百十條、第二百二十條、第二百十六條、第二百十
    條之行使偽造私文書及準私文書罪、第三百三十九條第一項詐欺取財等罪。上開
    偽造署押之行為係偽造私文書之部分行為，而其偽造文書及私文書後復持以行使
    ，偽造之低度行為為行使之高度行為所吸收，均不另論罪。被告就事實欄一所示
    犯行與同案被告陳彥傑、潘昭成、王伯俊等人，另就事實欄二所示犯行與同案被
    告辛○○、陳彥傑、黃勝吉、顏福來、楊忠勳等人，均有犯意聯絡及行為分擔，
    均應分別論以共同正犯。又被告等人先後多次竊盜、妨害郵電秘密、妨害書信秘
    密、行使偽造私文書、行使偽造準私文書、詐欺取財等犯行，時間緊接，所犯罪
    構成要件相同，顯係各基於概括犯意反覆為多次犯行，為連續犯，應依刑法第五
    十六條規定論以一罪，並依法加重其刑。又被告於同一時地，一行為而侵害不同
    法益，觸犯不相同罪名之妨害郵電秘密罪及妨害書信秘密罪，為想像競合犯，應
    依刑法第五十五條之規定從一重之妨害郵電秘密罪處斷。又被告所犯上開竊盜罪
    、妨害郵電秘密罪、行使偽造私文書及準私文書、詐欺取財等罪，有方法結果之
    牽連關係，為牽連犯，請依刑法第五十五條後段，從一重之行使偽造私文書罪處
    斷。爰審酌被告犯罪之動機、目的、手段、對信用卡真正持卡人所生危害非小及
    犯後坦承部分犯行之態度等一切情狀，量處如主文所示之刑，以資懲儆。又被告
    前未曾受有期徒刑以上刑之宣告，有台灣台南地方法院檢察署刑案資料查註紀錄
    表在卷可憑，其因一時失慮致罹刑典，經此教訓後，應知所警惕，信無再犯之虞
    ，本院因認所宣告之刑以暫不執行為適當，併諭知緩刑五年，以勵自新。另簽帳
    單上偽造之王水木、李憲雄、王信義署押各三枚（均一式三份）；李弘欽署押十
    八枚、戊○○署押十二枚、庚○○署押三十枚、羅維中署押三十三枚、李怡靜署
    押十二枚、庚○○署押三十六枚、謝宗訓署押三十六枚、子○○署押五十四枚及
    丁○○署押六十九枚（均是一式三份），均依刑法第二百十九條宣告沒收之。又
    扣案之偽造信用卡二張、刷卡端末機一台，記載刷卡解碼程式紙張一張、記載有
    信用卡卡號之紙張四張等物，均係同案共犯張紹暉、黃勝吉所有，供渠等共同犯
    罪所用之物，業經被告陳彥傑、辛○○陳明在卷，均依刑法第三十八條第一項第
    二款宣告沒收。至於扣案之信用卡信件二件非被告及共犯所有，而無線掃瞄器一
    台、行動電話一具等物，雖為同案共犯辛○○所有，惟係同案被告辛○○用於掃
    電話頻率及自用，並非供渠等犯罪所用之物，亦經該同案被告不予宣告。又據同
    案被告辛○○前開拆信封所用之折疊式小刀，雖為該被告所有，然據該被告陳稱
    已將之丟棄，無證據證明其未滅失，故不併予宣告沒收，附此敘明。
據上論斷，應依刑事訴訟法第二百九十九條第一項前段，刑法第二十八條、第五十六
條、第一百三十三條、第二百十六條、第二百十條、第二百二十條、第二百十九條、
第三百二十條第一項、第三百十五條、第三百三十九條第一項、第五十五條、第七十
四條第一款、第三十八條第一項第二款，罰金罰鍰提高標準條例第一條前段，判決如
主文。
中      華      民      國    九  十    年      七      月      五      日
                                  臺灣臺南地方法院刑事第二庭
                                      法  官  賴  純  慧
右正本證明與原本無異。
如不服本判決，應於判決送達後十日內，向本院提出上訴狀。
                                      書記官  莊  淑  雅
中      華      民      國    九  十    年      七      月      六      日
附錄本案論罪法條全文
刑法第一百三十三條：
    在郵務或電報機關執行職務之公務員，開拆或隱匿投寄之郵件或電報者，處三年
    以下有期徒刑、拘役或五百元以下罰金。
刑法第二百十條：
    偽造、變造私文書，足以生損害於公眾或他人者，處五年以下有期徒刑。
第二百十六條
    行使第二百十條至第二百十五條之文書者，依偽造、變造文書或登載不實事項或
    使登載不實事項之規定處斷。
刑法第二百二十條
    在紙上或物品上之文字、符號、圖畫、照像，依習慣或特約，足以為表示其用意
    之證明者，關於本章及本章以外各罪，以文書論。
    錄音、錄影或電磁紀錄，藉機器或電腦之處理所顯示之聲音、影像或符號，足以
    為表示其用意之證明者，亦同。
    稱電磁紀錄，指以電子、磁性或其他無法以人之知覺直接認識之方式所製成之紀
    錄，而供電腦處理之用者。
刑法第三百十五條：
    無故開拆或隱匿他人之封緘信函或其他封緘文書者，處拘役或三百元以下罰金。
刑法第三百二十條第一項：
    意圖為自己或第三人不法之所有，而竊取他人之動產者，為竊盜罪，處五年以下
    有期徒刑、拘役或五百元以下罰金。
刑法第三百三十九條第一項：
  意圖為自己或第三人不法之所有，以詐術使人將本人或第三人之物交付者，處五年
  以下有期徒刑、拘役或科或併科一千元以下罰金。
附表（花旗銀行台南郵局案損失一覽表）
┌────┬──────┬───┬─────┬─────┬───────┐
│郵寄日期│ 信用卡卡號 │姓  名│身份證字號│被盜刷日期│  被盜刷金額  │
├────┼──────┼───┼─────┼─────┼───────┤
│民國八八│四五六三一八│李弘欽│Ｔ一二一六│十二月二十│五００元      │
│年十二月│０一三九一六│      │０二一八一│七日      │              │
│二十三日│九六０二    │      │          ├─────┼───────┤
│        │            │      │          │十二月二十│二０，四五０元│
│        │            │      │          │七日      │              │
│        │            │      │          ├─────┼───────┤
│        │            │      │          │十二月二十│七，八五０元  │
│        │            │      ││七日      │              │
│        │            │      │          ├─────┼───────┤
│        │            │      │          │十二月二十│二，八００元  │
│        │            │      │          │七日      │              │
│        │            │      │          ├─────┼───────┤
│        │            │      │          │十二月二十│五００元      │
│        │            │      │          │八日      │              │
└────┴──────┴───┴─────┴─────┴───────┘
┌────┬──────┬───┬─────┬─────┬───────┐
│        │            │      │          │十二月二十│五０元        │
│        │            │      │          │八日      │              │
├────┼──────┼───┼─────┼─────┼───────┤
│民國八八│五四三三七四│戊○○│Ｒ一二０四│十二月二十│五００元      │
│年十二月│００四九九九│      │九一０六六│七日      │              │
│二十三日│０六０六    │      │          ├─────┼───────┤
│        │            │      │          │十二月二十│五００元      │
│        │            │      │          │七日      │              │
│        │            │      │          ├─────┼───────┤
│        │            │      │          │十二月二十│五０元        │
│        │            │      │          │七日      │              │
│        │            │      │          ├─────┼───────┤
│        │            │      │          │十二月二十│五００元      │
│        │            │      │          │七日      │              │
├────┼──────┼───┼─────┼─────┼───────┤
│民國八八│四五六三一八│庚○○│Ｄ二二一０│十二月二十│五００元      │
│年十二月│０一三九一八│      │一六三六二│七日      │              │
│二十三日│一三００    │      │    │          │              │
└────┴──────┴───┴─────┴─────┴───────┘
┌────┬──────┬───┬─────┬─────┬───────┐
│        │            │      │          │十二月二十│一，０００元  │
│        │            │      │          │七日      │              │
│        │            │      │          ├─────┼───────┤
│        │            │      │          │十二月二十│二八，九００元│
│        │            │      │          │七日      │              │
│        │            │      │          ├─────┼───────┤
│        │            │      │          │十二月二十│二，八００元  │
│        │            │      │          │七日      │              │
│        │            │      │          ├─────┼───────┤
│        │            │      │          │十二月二十│二三，五００元│
│        │            │      │          │七日      │              │
│        │            │      │          ├─────┼───────┤
│        │            │      │          │十二月二十│二０，０００元│
│        │            │      │          │七日      │              │
│        │            │      │          ├─────┼───────┤
│        │            │      │          │十二月二十│一，０００元  │
│        │            │      │          │八日      │              │
│        │            │      │          │          │              │
└────┴──────┴───┴─────┴─────┴───────┘
┌────┬──────┬───┬─────┬─────┬───────┐
│        │            │      │          │十二月二十│五００元      │
│        │            │      │          │八日      │              │
│        │            │      │          ├─────┼───────┤
│        │            │      │          │十二月二十│五０元        │
│        │            │      │        │八日      │              │
│        │            │      │          ├─────┼───────┤
│        │            │      │          │十二月二十│五０元        │
│        │            │      │          │八日      │              │
├────┼──────┼───┼─────┼─────┼───────┤
│民國八八│五四三三七四│羅維中│Ｒ一二二九│十二月二十│一０，一０八元│
│年十二月│００四二一三│      │三三九九六│六日      │              │
│二十三日│二五０三    │      │          ├─────┼───────┤
│        │            │      │          │十二月二十│一０，一０八元│
│        │            │      │          │六日      │              │
│        │            │      │          ├─────┼───────┤
│        │            │      │          │十二月二十│一０，一０八元│
│        │            │      │          │六日      │              │
│        │            │      │          │          ││
└────┴──────┴───┴─────┴─────┴───────┘
┌────┬──────┬───┬─────┬─────┬───────┐
│        │            │      │          │十二月二十│五００元      │
│        │            │      │          │六日      │              │
│        │            │      │          ├─────┼───────┤
│        │            │      │          │十二月二十│五００元      │
│        │            │      │          │七日      │              │
│        │            │      │          ├─────┼───────┤
│        │            │      │          │十二月二十│五００元      │
│        │            │      │          │七日      │              │
├────┼──────┼───┼─────┼─────┼───────┤
│民國八八│五四０八０五│李怡靜│Ｄ二二０四│十二月二十│五００元      │
│年十二月│六００二一九│      │一五五四六│七日      │              │
│二十三日│三一０九    ││          ├─────┼───────┤
│        │            │      │          │十二月二十│一，０００元  │
│        │            │      │          │七日      │              │
│        │            │      │          ├─────┼───────┤
│        │            │      │          │十二月二十│一，０００元  │
│        │            │      │          │七日      │              │
│        │            │      │          │          │              │
└────┴──────┴───┴─────┴─────┴───────┘
┌────┬──────┬───┬─────┬─────┬───────┐
│        │            │      │          │十二月二十│五００元      │
│        │            │      │          │七日      │              │
├────┼──────┼───┼─────┼─────┼───────┤
│民國八八│四五六三一八│庚○○│Ｄ二二０九│十二月二十│五００元      │
│年十二月│０一三九一八│      │九八四二七│七日      │    │
│二十四日│一三一八    │      │          ├─────┼───────┤
│        │            │      │          │十二月二十│一，０００元  │
│        │            │      │          │七日      │              │
│        │            │      │          ├─────┼───────┤
│        │            │      │          │十二月二十│五００元      │
│        │            │      │          │七日      │              │
│        │            │      │          ├─────┼───────┤
│        │            │      │          │十二月二十│二五，０００元│
│        │            │      │          │七日      │              │
│        │            │      │          ├─────┼───────┤
│        │            │      │          │十二月二十│二六，０００元│
│        │            │      │          │七日      │              │
└────┴──────┴───┴─────┴─────┴───────┘
┌────┬──────┬───┬─────┬─────┬───────┐
│        │            │      │          │十二月二十│一一，六００元│
│        │            │      │          │七日      │              │
│        │            │      │          ├─────┼───────┤
│        │            │      │          │十二月二十│六，０００元  │
│        │            │      │          │七日      │              │
│        │            │      │          ├─────┼───────┤
│        │            │      │          │十二月二十│五，０００元  │
│        │            │      │          │七日      │              │
│        │            │      │          ├─────┼───────┤
│        │            │      │          │十二月二十│一，０００元  │
│        │            │      │          │八日      │              │
│        │            │      │          ├─────┼───────┤
│        │            │      │          │十二月二十│一，０００元  │
│        │            │      │          │八日      │              │
│        │            │      │          ├─────┼───────┤
│        │            │      │          │十二月二十│一００元      │
│        │            │      │          │八日      │              │
│        │            │      │          │          │              │
└────┴──────┴───┴─────┴─────┴───────┘
┌────┬──────┬───┬─────┬─────┬───────┐
│        │            │      │          │十二月二十│五０元        │
│        │            │      │          │八日      │              │
├────┼──────┼───┼─────┼─────┼───────┤
│民國八八│四五六三一三│謝宗訓│Ｒ一二０六│十二月二十│五００元      │
│年十二月│００四七０六│      │七六四二五│七日      │              │
│二十四日│二七０四│      │          ├─────┼───────┤
│        │            │      │          │十二月二十│一，０００元  │
│        │            │      │          │七日      │              │
│        │            │      │          ├─────┼───────┤
│        │            │      │          │十二月二十│五００元      │
│        │            │      │          │七日      │              │
│        │            │      │          ├─────┼───────┤
│        │            │      │          │十二月二十│五三，０００元│
│        │            │      │          │七日      │              │
│        │            │      │          ├─────┼───────┤
│        │            │      │          │十二月二十│二九，八００元│
│        │            │      │          │七日      │              │
│        │            │      │          │          │              │
└────┴──────┴───┴─────┴─────┴───────┘
┌────┬──────┬───┬─────┬─────┬───────┐
│        │            │      │          │十二月二十│二，八００元  │
│        │            │      │          │七日      │              │
│        │            │      │          ├─────┼───────┤
│        │            │      │          │十二月二十│一一，六００元│
│        │            │      │          │七日      │              │
│        │            │      │          ├─────┼───────┤
│        │            │      │          │十二月二十│五三，０００元│
│        │            │      │          │七日      │              │
│        │            │      │          ├─────┼───────┤
│        │            │      │          │十二月二十│一，０００元  │
│        │            │      │          │八日      │              │
│        │            │      │          ├─────┼───────┤
│        │    │      │          │十二月二十│五００元      │
│        │            │      │          │八日      │              │
│        │            │      │          ├─────┼───────┤
│        │            │      │          │十二月二十│五０元        │
│        │            │      │          │八日      │              │
│        │            │      │          │          │              │
└────┴──────┴───┴─────┴─────┴───────┘
┌────┬──────┬───┬─────┬─────┬───────┐
│        │            │      │          │十二月二十│五０元        │
│        │            │      │          │八日      │              │
├────┼──────┼───┼─────┼─────┼───────┤
│民國八八│四三一一七八│子○○│Ｄ一０一三│十二月三十│八五，０００元│
│年十二月│００００九三│      │一八九四三│一日      │              │
│二十八日│五五０五    │      │          ├─────┼───────┤
│        │            │      │          │十二月三十│四五，０００元│
│        │            │      │          │一日      │              │
│        │            │      │          ├─────┼───────┤
│        │            │      │          │十二月三十│一八，０００元│
│        │            │      │          │一日      │              │
│        │            │      │          ├─────┼───────┤
│        │            │      │          │十二月三十│一０，０００元│
│        │            │      │          │一日      │              │
│        │            │      │          ├─────┼───────┤
│        │            │      │          │十二月三十│一二，五八０元│
│        │            │      │          │一日      │              │
│        │            │      │          │          │              │
└────┴──────┴───┴─────┴─────┴───────┘
┌────┬──────┬───┬─────┬─────┬───────┐
│        │            │      │          │十二月三十│一二，五八０元│
│        │            │      │          │一日      │              │
│        │            │      │          ├─────┼───────┤
│        │            │      │          │十二月三十│六，三二０元  │
│        │            │      │          │一日      │              │
│        │            │      │          ├─────┼───────┤
│        │            │      │          │十二月三十│八，五００元  │
│        │            │      │          │一日      │              │
│        │            │      │          ├─────┼───────┤
│        │            │      │          │十二月三十│二三，一八０元│
│        │            │      │          │一日      │              │
│        │            │      │          ├─────┼───────┤
│        │            │      │          │一月一日  │一八，九五三元│
│        │            │      │          ├─────┼───────┤
│        │            │      │          │一月一日  │一八，九五三元│
│        │            │      │          ├─────┼───────┤
│        │            │      │          │一月一日  │五００元      │
│        │            │      │          │          │              │
└────┴──────┴───┴─────┴─────┴───────┘
┌────┬──────┬───┬─────┬─────┬───────┐
│        │            │      │          │一月一日  │五００元      │
│        │            │      │          ├─────┼───────┤
│        │            │      │          │一月一日  │一，０００元  │
│        │            │      │          ├─────┼───────┤
│        │            │      │          │一月二日  │五００元      │
│        │            │      │          ├─────┼───────┤
│        │            │      │          │一月二日  │四五０元      │
│        │            │      │          ├─────┼───────┤
│        │            │      │          │一月三日  │五００元      │
│        │            │      │          ├─────┼───────┤
│        │            │      │          │一月三日  │四五０元      │
│        │            │      │          ├─────┼───────┤
│        │            │      │          │一月四日  │五００元      │
├────┼──────┼───┼─────┼─────┼───────┤
│民國八八│五四三三七四│丁○○│Ｄ二二一三│一月三日  │五００元      │
│年十二月│００四四六九│      │０一五二六├─────┼───────┤
│二十九日│一三０八    │      │          │一月三日  │五００元      │
│        │            │      │          │          │              │
└────┴──────┴───┴─────┴─────┴───────┘
┌────┬──────┬───┬─────┬─────┬───────┐
│        │            │      │          │一月三日  │五０，八八九元│
│        │            │      │          ├─────┼───────┤
│        │            │      │          │一月三日  │五０，八八九元│
│        │            │      │          ├─────┼───────┤
│        │            │      │          │一月三日  │五０，八八九元│
│        │            │      │          ├─────┼───────┤
│        │            │      │          │一月三日  │五０元        │
│        │            │      │          ├─────┼───────┤
│        │            │      │          │一月三日  │五００元      │
│        │            │      │          ├─────┼───────┤
│        │            │      │          │一月三日  │五００元      │
│        │            │      │          ├─────┼───────┤
│        │            │      │          │一月四日  │五００元      │
├────┼──────┼───┼─────┼─────┼───────┤
│民國八八│四五六三一八│丁○○│Ｄ二二一三│一月一日  │五００元      │
│年十二月│０一二八０二│      │０一五二六├─────┼───────┤
│二十九日│三五０五    │      │          │一月一日  │五００元      │
│        │            │      │          │          │              │
└────┴──────┴───┴─────┴─────┴───────┘
┌────┬──────┬───┬─────┬─────┬───────┐
│        │            │      │          │一月二日  │五００元      │
│        │            │      │          ├─────┼───────┤
│        │            │      │          │一月二日  │五００元      │
│        │            │      │          ├─────┼───────┤
│        │            │      │          │一月二日  │二０，０００元│
│        │            │      │          ├─────┼───────┤
│        │            │      ││一月二日  │六，八七八元  │
│        │            │      │          ├─────┼───────┤
│        │            │      │          │一月二日  │八八０元      │
│        │            │      │          ├─────┼───────┤
│        │            │      │          │一月三日  │五００元      │
│        │            │      │          ├─────┼───────┤
│        │            │      │          │一月三日  │二四，四一一元│
│        │            │      │          ├─────┼───────┤
│        │            │      │          │一月三日  │二，三六０元  │
│        │            │      │          ├─────┼───────┤
│        │            │      │          │一月三日  │五００元      │
│        │            │      │          │          │              │
└────┴──────┴───┴─────┴─────┴───────┘
┌────┬──────┬───┬─────┬─────┬───────┐
│      │            │      │          │一月三日  │四０，０００元│
│        │            │      │          ├─────┼───────┤
│        │            │      │          │一月四日  │五００元      │
│        │            │      │          ├─────┼───────┤
│        │            │      │          │一月四日  │五００元      │
├────┼──────┼───┼─────┼─────┼───────┤
│民國八八│五四三三七四│羅維中│Ｒ一二二九│一月三日  │三七，五四三元│
│年十二月│００五００九│      │三三九九六├─────┼───────┤
│三十日  │二五０八    │      │          │一月三日  │一八，七０七元│
│        │            │      │          ├─────┼───────┤
│        │            │      │          │一月三日  │五００元      │
├────┴──────┴───┴─────┴─────┴───────┤
│遭盜刷總金額                                        九五二，三三六元  │
└───────────────────────────────────┘


司法院資訊處製作；財團法人民間司法改革基金會備份。
